【裁判字號】    90,上訴,659
【裁判日期】    900320
【裁判案由】    偽造有價證券
【裁判全文】
臺灣高等法院高雄分院刑事判決                   九十年度上訴字第六五九號
    上  訴  人  臺灣高雄地方法院檢察署檢察官
    被      告  丙○○
    選任辯護人  林復華  律師
右上訴人因被告偽造有價證券案件，不服臺灣高雄地方法院九十年度訴字第三七三號
，中華民國九十年三月二十日第一審判決（起訴案號：臺灣高雄地方法院檢察署八十
九年度偵字第二七三四一號）提起上訴，本院判決如左：
    主  文
上訴駁回。
    理  由
一、本案經本院審理結果，認第一審判決被告無罪並無不當，應予維持，並引用第一
    審判決書記載之理由。
二、檢察官上訴意旨略以，原審置被告在偵查自白中未獲授權，及證人蘇武典在偵查
    中證述未曾授權之積極證據不論，顯有違論理法則。次查，被告及證人豈有遲至
    審判中因「和解」始「憶起」有授權之事，此番採證亦有違經驗法則甚乙。再查
    ，告訴人於達成民事和解後改稱被告有獲授權，原審就其改稱之詞，豈不懷疑係
    告訴人因事後和解而故為迴護之詞等語。
三、經查起訴書指被告向告訴人甲○○佯稱借用得標金，王女因而受騙等情，似指被
    告有詐欺之情；但查被告借用得標金，係於八十三年八月五日，即互助會之第六
    會，本應再繳納九十五期死會會款，然被告已繳納五十六期死會會款，其積欠四
    十期死會會款未繳納，此經被告及告訴人於原審供乙，並有告訴狀記載可稽，故
    被告借用得標金之初，並無不法所有之詐欺意圖，否則豈會連續繳納五十六期之
    死會會款，合先敘乙；次查告訴人甲○○於本院證稱：「因為我要她（指被告）
    以她先生名義負責。她在我家打電話給她先生的，我當時有將電話接過來，她先
    生有在電話中告訴我說他同意，我有接電話與她先生直接講話。」「（為何現在
    陳述與告訴狀所載不同？）告訴狀是請代書寫的。」，故被告及證人蘇武典於偵
    查中，為避免蘇某之民事責任，乃否認印章之真正，嗣於民事債務和解後，始承
    認印章係真正，並非不可想像，此經原審敘述綦詳，尚難遽認係和解後一致為虛
    偽之陳述，此外又查無其他任何積極之證據，足認被告有上述犯行，因此原審以
    不能證乙被告犯罪而諭知無罪之判決，核無不合。檢察官上訴意旨，仍執前詞，
    指摘原判決不當，為無理由、應予駁回。
據上論斷，應依刑事訴訟法第三百六十八條、第三百七十三條，判決如主文。
本案經檢察官董乙正到庭執行職務。
中    華    民    國      九十      年       七       月       十七     日
                              臺灣高等法院高雄分院刑事第九庭
                                  審判長法官  張乙松
                                        法官  任森銓
                                        法官  江泰章
右正本證乙與原本無異。
檢察官如不服本判決，應於判決送達後十日內向本院提出上訴狀，其未述理由者並
應於提出上訴狀後十日內向本院補提理由書（應附繕本)。
                                      書記官  黃一秋
中    華    民    國      九十      年       七       月       十九     日
                                                                        Ｋ
附件：
臺灣高等法院高雄分院刑事判決                   九十年度上訴字第六五九號
    上  訴  人  臺灣高雄地方法院檢察署檢察官
    被      告  丙○○ 女 民國○○○年○月○○○日生
                       住高雄縣鳥松鄉仁美村高碼三巷五六號
身分證統一編號：Ｚ000000000號
右上訴人因被告偽造有價證券案件，不服臺灣高雄地方法院九十年度訴字第三七三號
，中華民國九十年三月二十日第一審判決（起訴案號：臺灣高雄地方法院檢察署八十
九年度偵字第二七三四一號）提起上訴，本院判決如左：
    主  文
上訴駁回。
    理  由
一、本案經本院審理結果，認第一審判決被告無罪並無不當，應予維持，並引用第一
    審判決書記載之理由。
二、檢察官上訴意旨略以，原審置被告在偵查自白中未獲授權，及證人蘇武典在偵查
    中證述未曾授權之積極證據不論，顯有違論理法則。次查，被告及證人豈有遲至
    審判中因「和解」始「憶起」有授權之事，此番採證亦有違經驗法則乙甚。再查
    ，告訴人於達成民事和解後改稱被告有獲授權，原審就其改稱之詞，豈不懷疑係
    告訴人因事後和解而故為迴護之詞等語。
三、經查起訴書指被告向告訴人甲○○佯稱借用得標金，王女因而受騙等情，似指被
    告有詐欺之情；但查被告借用得標金，係於八十三年八月五日，即互助會之第六
    會，本應再繳納九十五期死會會款，然被告已繳納五十六期死會會款，其積欠四
    十期死會會款未繳納，此經被告及告訴人於原審供乙，並有告訴狀記載可稽，故
    被告借用得標金之初，並無不法所有之詐欺意圖，否則豈會連續繳納五十六期之
    死會會款，合先敘乙；次查告訴人甲○○於本院證稱：「因為我要她（指被告）
    以她先生名義負責。她在我家打電話給我先生的，我當時有將電話接過來，她先
    生有在電話中告訴我說他同意，我有接電話與她先生直接講話。」「（為何現在
    陳述與告訴狀所載不同？）告訴狀是請代書寫的。」，故被告及證人蘇武典於偵
    查中，為避免蘇某之民事責任，乃否認印章之真正，嗣於民事債務和解後，始承
    認印章係真正，並非不可想像，此經原審敘述綦詳，尚難遽認係和解後一致為虛
    偽之陳述，此外又查無其他任何積極之證據，足認被告有上述犯行，因此原審以
    不能證乙被告犯罪而諭知無罪之判決，核無不合。檢察官上訴意旨，仍執前詞，
    指摘原判決不當，為無理由、應予駁回。
據上論斷，應依刑事訴訟法第三百六十八條、第三百七十三條，判決如主文。
本案經檢董乙正到庭執行職務。
中      華      民      國    九十      年      七      月     十七     日
                              臺灣高等法院高雄分院刑事第九庭
                                  審判長法  官
                                        法  官
                                        法  官
得上訴


司法院資訊處製作；財團法人民間司法改革基金會備份。
